臺灣高等法院刑事附帶民事訴訟判決　　　　　　　　九十三年度附民字第一五五號
　　原　　　告　甲○○
　　被　　　告　丙○○
　　　　　　　　乙○○
右列被告因傷害案件（九十三年度上易字第一二五０號），原告提起附帶民事訴訟，
請求損害賠償，本院判決如左：
   主  文
被告乙○○、丙○○應給付原告新臺幣捌萬貳仟拾元。
原告其餘之訴駁回。
本判決第一項得假執行，但被告如於執行標的物拍定、變賣或物之交付前，以新臺幣
捌萬貳仟拾元，為原告預供擔保，得免為假執行。
原告其餘假執行之聲請駁回。
   事  實
甲、原告方面：
一、聲明：
    (一)被告二人應給付原告新臺幣（下同）十萬七千零十元，
    (二)願供擔保，聲請宣告假執行。
二、陳述：
  (一)被告丙○○因不滿原告檢舉其機車未掛牌照，致遭警盤查，為圖報復，與乙○○
    共同基於傷害之犯意聯絡，於民國九十三年二月二十二日下午三時四十五分許，
    在台北市○○○路七三號附近，經被告丙○○指認原告後，由被告乙○○持其所
    有之西瓜刀上前揮砍原告左臂一刀，致甲○○受有左上臂切割傷約十公分、深及
    肌肉之傷害後，被告二人旋即逃逸，嗣經原告報警，始為警循線查獲，刑事部分
    並已經第一審判決有罪。
  (二)被告二人上開傷害行為應係受原告鄰居「東一排骨」之廖姓業主所唆使，雖原告
    確曾檢舉被告機車違規，但警察不可能告知被告是何人檢舉。
  (三)查被告二人之侵害行為，使原告受傷，原告為此支出醫藥費二千零十元，律師諮
    詢費五千元，又此一傷害行為使原告精神上遭受莫大打擊，痛苦異常，此部分請
    求被告賠償精神慰藉金十萬元。
乙、被告方面：
一、聲明：
    (一)原告之訴及假執行之聲請均駁回。
    (二)如受不利之判決，願供擔保請准宣告免為假執行。
二、陳述：
    (一)被告乙○○承認有傷害原告之行為，被告丙○○則否認參與傷害原告。
    (二)被告二人均對原告曾經支出醫藥費二千零十元不爭執，且願意支付原告醫藥費
      二千零十元，至原告請求之律師諮詢費五千元太高，不願意賠償。
    (三)原告請求之精神慰撫金太高，請予酌減。
   理  由
一、原告主張：被告丙○○與乙○○共同基於傷害之犯意聯絡，於民國九十三年二月
    二十二日下午三時四十五分許，在台北市○○○路七三號附近，經被告丙○○指
    認原告後，由被告乙○○持其所有之西瓜刀上前揮砍原告左臂一刀，致甲○○受
    有左上臂切割傷約十公分、深及肌肉之傷害後，被告二人旋即逃逸等情，業經本
    院於刑事判決所認定，此有本院九十三年度上易字第一二五０號刑事判決在卷可
    稽，至被告丙○○雖於本院刑事案件審理時雖曾否認犯行，惟被告丙○○於偵查
    及原審時均坦承因原告曾檢舉其違規，乃要被告乙○○教訓原告，並在案發現場
    旁指認原告予被告乙○○等情，顯見被告丙○○係以自己傷害之意思參與犯罪，
    其於本院審理時否認犯行，自無可採，故原告主張被告二人對其有傷害之侵權行
    為事實，堪以認定。至原告主張被告二人之行為係因鄰居廖姓業主所教唆部分，
    不僅為被告二人所否認，且遍查刑事全卷亦無相關之事證可資佐證，附此敘明。
二、被告二人對原告既有傷害之侵權行為，則原告依民法第一百八十四條第一項、第
    一百九十五條第一項之規定，本於侵權行為之法律關係，請求被告二人賠償損害
    即有理由，茲就原告請求之項目，分述如下：
  (一)原告受傷已經提出診斷書為證，而其為治療此一傷害支出醫藥費二千零十元，亦
    據原告提出醫療費收據四紙為證，此為被告二人所不爭執，且被告二人均賠償原
    告此部分損害，故原告所支出之醫藥費二千零十元應予准許。
  (二)原告為循法律之規定，曾向顏文正律師事務所提出法律諮詢，並支出諮詢費用五
    千元，業經原告提出顏文正律師事務所之收據一紙為憑，惟依最高法院六十九年
    度台上字第七七三號判決所示：「當事人為伸張權利所必要而支出之律師酬金，
    如可認為他造之侵權行為所受之損害者，即非不得向他造請求賠償」，故本件原
    告就律師諮詢費用部分得否請求，當視此項費用是否為原告伸張權利所必要？查
    本件傷害案件其法律關係單純，被告二人於偵查中及原審且均坦承犯行，而原告
    於刑事案件偵查之始，即多有主張，檢察官偵查中對於被告二人可能受他人唆使
    亦多有陳述，顯見原告於案發之後向律師所為之諮詢尚難認係必要，即在本院之
    附帶民事訴訟，其所為之書狀，亦係自己為之，綜上所述，尚難認原告為此訴訟
    ，伸張權利有必要諮詢律師，故其請求被告二人支付律師諮詢費用五千元部分不
    能准許。
  (三)精神慰撫金十萬元部分，查原告受之傷害為左上臂切割傷約十公分、深及肌肉之
    傷害後，原告受有此項傷害，精神受有痛苦應可認定，本院審酌原告為五專畢業
    ，從事工地清潔打掃、油漆、庭院修剪工作，每月收入不固定，其所得依工作內
    容，大約新台幣四萬五千元到五萬元之間，已結婚目前育有二子，沒有不動產。
    被告丙○○國小畢業，從事臨時工工作，有人叫工才去做，每月收入不穩定，有
    時二萬元，要養育一子，和太太已經離婚，住父親的房子；被告乙○○高中肄業
    ，從事紙品加工，每月收入不固定，每月大約二萬五千元左右，有工作才有算錢
    ，沒有工作就沒有收入，我未婚，房屋租的，要付房租每月八千元等，受教育之
    程度、身分、地位、所得等情形，認原告請求以八萬元為適當，逾此部分為無理
    由。
  (四)綜上所述，原告請求有理由者為醫療費用二千零十元，精神慰撫金八萬元，合計
    八萬二千零十元，逾此部分為無理由，應予駁回。
三、假執行之宣告：
    本件本院所命給付之金額或價額未逾新臺幣五十萬元，爰依民事訴訟法第三百八
    十九條第一項第五款之規定，依職權宣告假執行，至被告二人陳明願供擔保請准
    宣告免為假執行之宣告亦應准許之。至原告敗訴部分，其假執行之聲請失所附麗
    ，應併予駁回。
據上論結，本件原告之訴為一部有理由，一部無理由，依刑事訴訟法第五百零二條第
一項、第二項、第四百九十一條第十款，民事訴訟法第三百八十九條第一項第五款、
第三百九十二條，判決如主文。
中　　　華　　　民　　　國　　九十三　　年　　 十二 　　月　　　一　　　日
                              臺灣高等法院刑事第二十二庭
                                  審判長法  官  蔡  秀  雄
                                        法  官  蘇　素　娥
                                        法  官  周　占  春
右正本證明與原本無異。
不得上訴。
                                        書記官  葉　金　發
中　　　華　　　民　　　國　　九十三　　年　　 十二 　　月　　　一　　　日
